# 报表科目中的其他非流动资产对应的会计科目能列举几个例子吗？

提问人：大葱拌牛肉 时间：2016-08-02 16:34:43
报表科目中的其他非流动资产对应的会计科目能列举几个例子吗？

回答人：chenyiwei
这个不可能穷举的，常见的例子有：为购建非流动资产的预付款项；期限在一年以上的定期存款（拟持有到期的）；预计将在 12 个月后获得抵扣的增值税留抵税额；等等。